【裁判字號】    92,簡上,228
【裁判日期】    920915
【裁判案由】    傷害
【裁判全文】
臺灣桃園地方法院刑事判決                        九十二年度簡上字第二二八號
    上  訴  人
    即  被  告  丁○○○
右上訴人因被告傷害案件，不服本院中壢簡易庭九十一年度壢簡字第一四二六號，中
華民國九十二年三月二十六日第一審簡易判決（聲請簡易判決處刑案號：九十一年度
偵緝字第八七六號），提起上訴，本院管轄之第二審地方法院合議庭判決如左：
    主  文
上訴駁回。
丁○○○緩刑貳年。
    事  實
一、丁○○○與甲○○為位於桃園縣蘆竹鄉○○村○○路三一號之頂立染整公司之同
    事，二人並同居一間宿舍。二人平日相處時有磨擦。於民國九十一年二月九日上
    午九時三十分許，公司已經開始放年假，甲○○並已放假返家，丁○○○亦已打
    包好行李準備返回台南住處。於離去之際，甲○○不知何故突返回上址宿舍，見
    其插電中之手機插座遭丁○○○拔下，深感不悅，加上丁○○○又一再要求其應
    注意宿舍之安全，口氣不佳，益使甲○○感到遭受指責，二人因而發生口角，丁○○○竟基於傷害他人身體之犯意，忽持房間內之水果刀先剌甲○○之左側腹一
    刀，其後續持該刀再往甲○○身上刺一刀，因甲○○閃躲，並舉起左手阻擋，而
    遭割傷左手臂，丁○○○見已闖禍，立即離去。甲○○因而受有左側腹壁刺傷長
    約二公分、深約三公分、左手臂裂傷約長約三公分、深約○點五公分等傷害。甲○○受傷後，立即向該公司尚未離去之同事乙○○求救，經乙○○通知另一同事
    丙○○將其送醫治療。
二、案經甲○○訴由桃園縣警察局大園分局報告臺灣桃園地法院檢察官偵查起訴。
    理  由
一、訊據被告丁○○○固坦承於右述時、地與告訴人甲○○發生口角，惟矢口否認有
    何傷害之犯行，辯稱：當天只是口氣不好地要求告訴人要注意宿舍安全後即行離
    去，並未持刀傷害告訴人云云。惟查：
  (一)右揭犯罪事實，業據告訴人甲○○於警、偵訊指訴及本院證述：於二月九日公司
    休息，伊於八日晚上到台北，九日早上回宿舍，見到被告，伊詢問被告為何將伊
    手機插頭拔掉，被告說你下次再吵我睡覺，就把你手機扔出去，伊往被告走去，
    被告拿出刀子刺伊，刺到肚子及手臂，然後被告就跑掉了，然後伊跑去公司現場
    求救，伊看到乙○○，就向她求救，經組長送醫等語甚詳，且告訴人受有右述傷
    害之事實，亦有崇仁診所及敏盛綜合醫院所出具之診斷證明書二紙在卷可稽（參
    偵卷第四、五頁），並經本院向上開醫院函查屬實，此有崇仁診所回函暨病歷及
    敏盛綜合醫院九十二年七月三十一日九二敏醫字第一七四○號函暨病歷在卷可查
    （參本院卷）。而質之證人即第一位發現告訴人受傷者乙○○於本院調查時結證
    稱：當天伊有事要外出，伊在辦公大樓的樓梯口看到告訴人。告訴人的手壓住肚
    子說遭被告刺傷，並說手臂上也有受傷，我看到手臂上有一點血跡。伊先聯絡主
    管後，叫告訴人在守衛室等，伊便去宿舍看看被告在不在。到宿舍後並沒有看到
    任何人在宿舍。我進入房間看到地上有一、二滴血等語（參本院九十二年七月十
    八日訊問筆錄）；另證人即送告訴人就醫者丙○○於本院調查時亦證稱：當天伊
    已經放假，記得當時還蠻早的，總務小姐通知伊到工廠，伊一進工廠證人乙○○
    及告訴人在門口等伊，伊便與先生開車到南崁的一家診所。在車上伊有問告訴人
    ，放假怎麼沒有回去，怎麼會受傷，告訴人告知是為了大哥大的插座問題，被告
    將告訴人的插座拔起來，所以二人發生口角，結果被告就拿水果刀捅了告訴人兩
    刀，告訴人的腹部有受傷，到診所他跟醫生說他被人捅了兩刀，醫生說傷口太深
    ，沒有辦法處理，所以就載告訴人到敏盛醫院等語。依二位證人之證詞，告訴人
    在被告離去後，即因受傷向外求援，以及宿舍內留有血跡等情研判，告訴人當天
    係在宿舍內受傷之事實，殆無疑義。
  (二)依據上開診斷書及病歷表之記載，告訴人左側腹及左手臂分別受有裂傷，核與告
    訴人指訴遭被告持刀攻擊之過程大抵相符。且查，告訴人左側腹之傷口長約二公
    分、深達三公分，且已達腹壁之肌肉，此有敏盛綜合醫院九十一年七月二十六日
    九一敏醫字第九二九號函可按（參偵卷第十五頁），果告訴人意圖嫁禍予被告，
    只須在身上輕輕劃傷即可，斷無須以刀刺己深達腹壁肌肉之必要，更無須在刺完
    腹壁後，再刺自己之手臂，是告訴人所受之傷，應非出於自為。而質之被告亦自
    承案發當天，在宿舍內與告訴人發生爭執，核亦與告訴人所指訴發生口角一節亦
    相符合，且告訴人又係在與被告發生口角之後在宿舍內受傷，是堪信告訴人指訴
    各節，尚非無稽，可以採信。
  (三)綜合上述，本件事證明確，被告犯行，洵堪認定，應依法論科。
二、核被告所為，係犯刑法第二百七十七條第一項之傷害罪。原審認被告罪證明確，
    依據刑法第二百七十七條第一項、第四十一條第一項前段、罰金罰鍰提高標準條
    例第一條前段、第二條，逕以簡易判決予以判處有期徒刑六月，併諭知易科罰金
    之折算標準，其認事用法允當均無違誤，量刑亦屬妥適，應予維持。上訴人以上
    揭理由空言指摘原判決不當，為無理由，其上訴應予駁回。
三、末查上訴人即被告前未曾受有期徒刑以上刑之宣告，此有臺灣高等法院被告全國
    前案紀錄表存卷可參，其因一時衝動而為本件犯行，經此科刑之教訓，當能知所
    警惕，應無再犯之虞，本院認為前開對其宣告之刑，以暫不執行為適當，爰諭知
    緩刑二年，以勵自新。另供犯本罪所用之水果刀並未扣案，亦無證據證明為被告
    所有，爰不另為沒收之諭知，附此敘明。
據上論斷，應依刑事訴訟法第四百五十五條之一第三項、第三百六十八條，刑法第七
十四條第一款，判決如主文。
本案經檢察官呂理銘到庭執行職務。
中      華      民      國    九十二    年      九      月     十五     日
                                   臺灣桃園地方法院刑事第十庭
                                       審判長法  官  江  德  民
                                             法  官  沈  士  亮
                                             法  官  李  桂  英
右正本證明與原本無異。
不得上訴。
                                             書記官  張  淑  芬
中      華      民      國    九十二    年      九      月     十七     日


司法院資訊處製作；財團法人民間司法改革基金會備份。
